cs: Typ chladicího sáčku/polštářku: Balíček korálků; Hliněný obal; Flexibilní ledová přikrývka; Pěnový obal; Gelové balení; Sáček s ledem; Instantní (na chemické bázi); Jiné
ro-RO: Tip acumulator gheață: Bile cu gel; Pernițe cu lut; Pătură de gheață flexibilă; Spumă infuzată cu lichid refrigerent; Pernițe cu gel; Pungă de gheață; Instant  (pe bază de substanțe chimice); Altele
es: Tipo de compresa de hielo: Paquete de cuentas; Paquete de arcilla; Manta de hielo flexible; Paquete de espuma; Paquete de gel; Bolsa de hielo; Instantáneo (a base de químicos); Otros
en: Ice pack type: Bead pack; Clay pack; Flexible ice blanket; Foam pack; Gel pack; Ice bag; Instant (chemical-based); Other
sv: Typ av ispåse: Pärlpaket; Lerpaket; Flexibel isfilt; Skumpaket; Gelförpackning; Ispåse; Omedelbar (kemikaliebaserad); Övrigt
el: Τύπος παγοκύστης: Συσκευασία με χάντρες; Πήλινη συσκευασία; Εύκαμπτη κουβέρτα πάγου; Συσκευασία αφρού; Συσκευασία τζελ; Σακούλα πάγου; Στιγμιαία (με βάση χημικά); Άλλο
pt-PT: Tipo de saco de gelo: Saco de contas; Pacote de argila; Cobertor de gelo flexível; Pacote de espuma; Pacote de gel; Saco de gelo; Instantâneo (de base química); Outro
de: Eisbeuteltyp: Perlenset; Tonpackung; Flexible Kühldecke; Schaumstoffpackung; Gelpackung; Eisbeutel; Instant (auf chemischer Basis); Sonstiges
th: ประเภทน้ำแข็งแพ็ค: แพ็คลูกปัด; โคลนพอกหน้า; แผงน้ำแข็งแบบยืดหยุ่น; แพ็คโฟม; เจลแพ็ค; ถุงน้ำแข็ง; แบบสำเร็จรูป (มีส่วนประกอบของสารเคมี); อื่นๆ
bg-BG: Тип на пакет с лед: Пакет мъниста; Пакет от глина; Гъвкаво одеяло за лед; Опаковка от пяна; Опаковка с гел; Торбичка за лед; Незабавни (на химическа основа); Други
hr-HR: Vrsta hladnog obloga: Oblog s perlama; Glineni oblog; Fleksibilna ledena deka; Pjenasti oblog; Oblog s gelom; Vrećica za led; Instant (na bazi kemikalija); Ostalo
tr: Buz paketi tipi: Boncuk paketi; Kil paketi; Esnek buz battaniyesi; Köpük paketi; Jel paketi; Buz torbası; Anında (kimyasal bazlı); Diğer
it: Tipo di borsa del ghiaccio: Confezione di perline; Impacco di argilla; Sacchetti flessibili per ghiaccio; Impacco in schiuma; Impacco di gel; Borsa del ghiaccio; Istantaneo (a base chimica); Altro
zh-CN: 冰袋类型: 珠子包; 粘土包; 柔性冰毯; 泡沫包装; 凝胶包; 冰袋; 即时（化学）; 其他
nl: Type ijspak: Kralenpakket; Kleipakket; Flexibele ijsdeken; Schuimpakket; Gelverpakking; IJszak; Instant (op chemische basis); Andere
pl: Typ opakowania chłodzącego: Pakiet koralików; Pakiet gliny; Elastyczny koc lodowy; Opakowanie piankowe; Pakiet żelowy; Worek z lodem; Natychmiastowy (na bazie chemikaliów); Inne
ru: Тип гипотермического пакета: Упаковка бусин; Упаковка глины; Гибкое ледяное одеяло; Пенопластовая упаковка; Пакет с гелем; Пакет со льдом; Мгновенный (на химической основе); Другой
lt-LT: Ledo pakuotės tipas: Skaldyto ledo pakuotė; Lankstaus ledo pakuotė; Lanksti ledo antklodė; Putplasčio pakuotė; Gelio pakuotė; Ledo maišelis; Momentinis (cheminis); Kita
nb: Type ispose: Perlepakke; Leirepakke; Fleksibelt isteppe; Skumpakke; Gelputer; Ispose; Instant (kjemisk-basert); Annet
vi: Loại túi đựng đá: Gói hạt; Mặt nạ đất sét; Gối chườm lạnh dẻo; Gói bọt xốp; Gói gel; Túi đá; Đồ dùng liền (có hóa chất); Khác
da: Isposetype: Perlepakke; Lerpakke; Fleksibelt istæppe; Skumpakke; Gelpakke; Ispose; Instant (kemisk-baseret); Andet
ja: 氷嚢の種類: ビーズパック; クレイパック; フレキシブル アイスパック; 泡パック; ジェルパック; アイスバッグ; インスタント (化学ベース); その他
fi: Jäähaudetyyppi: Helmipakkaus; Savipakkaus; Joustava viilennyspeitto; Vaahtopakkaus; Geelipakkaus; Jääpussi; Pika (kemiallinen); Muu
sk-SK: Typ chladiaceho vrecka: Balenie ľadových guličiek; Hlinený zábal; Flexibilná ľadová prikrývka; Penové balenie; Gélové balenie; Vrecko na ľad; Okamžité (chemické); Iné
pt-BR: Tipo de bolsa de gelo: Pacote de miçangas; Pacote de argila; Manta de gelo flexível; Pacote de espuma; Pacote de gel; Bolsa de gelo; Instantâneo (de base química); Outro
hu: Jeges pakolás típusa: Gyöngycsomag; Agyagcsomag; Rugalmas hűtőtakaró; Habcsomag; Gélcsomag; Jégcsomag; Instant (vegyi alapú); Egyéb
fr: Type de poche de glace: Paquet de perles; Coffret anti-cellulite; Couverture de glace souple; Pack mousse; Poche thermique froid; Poche de glace; Instantané (à base de produits chimiques); Autre
ko: 얼음 팩 유형: 비드 팩; 클레이팩; 유연한 얼음 담요; 폼팩; 젤 팩; 아이스백; 인스턴트(화학 기반); 기타
zh-TW: 冰袋類型: 珠包; 黏土包; 彈性冰毯; 泡棉包; 凝膠包; 冰袋; 即時 (化學); 其他
sl-SI: Vrsta hladilnega obkladka: Obkladek s kroglicami; Glineni obkladek; Fleksibilna ledena odeja; Penasto pakiranje; Gel obkladek; Vrečka za led; Takojšnja (na kemični osnovi); Drugo